【裁判字號】    89,易,4933
【裁判日期】    891229
【裁判案由】    違反著作權法
【裁判全文】
臺灣高雄地方法院刑事判決                        八十九年度易字第四九三三號
    公  訴  人  臺灣高雄地方法院檢察署檢察官
    被      告  甲○○
右列被告因違反著作權法案件，經檢察官提起公訴（八十九年度偵字第二○四八九號
）及檢察官移送併辦（八十九年度偵字第二五六九一號），本院判決如左：
    主  文
甲○○連續明知為侵害著作權之物，意圖營利而交付之方法侵害他人之著作權，處有
期徒刑參月。如易科罰金以參佰元折算壹日。
扣案如附表編號第壹號至第玖號之盜版影音光碟伍拾肆片均沒收。
    事  實
一、甲○○明知其於民國八十九年九月七日某時許，在高雄市苓雅區新堀江商場，向
    某不詳真實姓名、年籍，綽號為「阿明」之男子，以視聽影音光碟片每片新台幣
    （下同）四十元至五十元不等之價格購買之盜版視聽影音光碟片，均係未經如附
    表編號第一號至第九號所示之各該公司之視聽影音著作財產權人同意，擅自重製
    而侵害他人著作權之物，竟基於營利之概括犯意，連續於同年九月八日晚間某時
    許起至同年九月九日晚間時止，分別在高雄市新興區六合夜市內及高雄市○鎮區
    ○○街光華夜市內擺設攤位，以每片影音光碟一百元（每組二片計二百元）之價
    格，公開陳列販賣上開盜版影音光碟片予不特定人。嗣於同年九月九日晚上十一
    時許，在高雄市○鎮區○○街光華夜市內，為警方當場查獲，並扣得如附表所示
    盜版之影音光碟（含未據美商派拉蒙公司告訴之影音光碟「殺戮戰警」及「火線
    衝突」三十片）合計八十四片。
二、案經如附表編號第一號至第九號所示公司訴由內政部保安警察第二總隊第五大隊
    第一中隊報請臺灣高雄地方法院檢察署檢察官偵查起訴。
    理  由
一、右揭事實，迭據被告甲○○於警訊、偵查及本院審理時供承不諱，且據告訴人代
    理人即附表編號第一號至第九號所示之各該公司代理人財團法人電影及錄影著作
    保護基金會代理人乙○○於警訊及本院審理時指述明確，而前揭錄音著作財產權
    確為各該告訴人所有之事實，亦有前揭影音著作之著作權文件十一件（併於台灣
    高雄地方法院檢察署八十九年度偵字第二五六九一號卷）、鑑識報告一紙及現場
    照片二幀在卷供佐。並有前揭盜版之影音光碟五十四片扣案可稽，本件事證明確
    ，被告犯行洵堪認定，應予論科。
二、核被告所為應係犯著作權法第九十三條第三款之以同法第八十七條第二款明知為
    侵害著作權之物，意圖營利而交付之方法侵害他人著作權罪。其先後二天多次販
    售行為，時間緊接，所犯罪名構成要件亦屬相同，顯係出於概括之犯意為之，為
    連續犯，爰依刑法第五十六條之規定以一罪論，並加重其刑。又其以一連續販售
    行為，同時侵害各該著作財產權公司之行為，係一行為同時觸犯數罪名，為同種
    想像競合犯，應依刑法第五十五條之規定，從一重罪處斷。爰審酌被告為圖一己
    私利，不知對他人之智慧財產權予以尊重看待，違反國際上普遍強調保護智慧財
    產權以期發揚人類精神創作之潮流，本應予重罰，惟顧及被告前未曾受有期徒刑
    以上刑之宣告，有台灣高雄地方法院檢察署刑案資料查註紀錄表、本院被告院內
    索引卡紀錄表及台灣高等法院被告全國前案紀錄表各一份在卷可資，其素行尚非
    惡劣，且其迄被查獲之時僅販賣約二日之譜，對告訴人所造成之損害尚非過鉅，
    情節容非重大，其於本院審理中亦坦承犯行，深具悔意等一切情狀，酌情量處如
    主文所示之刑，以示懲戒。又扣案之如附表編號第一號至第九號之盜版影音光碟
    五十四片，係供被告犯罪所用之物，且均為被告所有，業據被告供承在卷，應依
    刑法第三十八條第一項第二款規定宣告沒收。至販出部分，已非被告所有，爰不
    另宣告沒收，併此敘明。
三、另公訴人認被告販賣附表編號第十號至第十一號所示之視聽影音著作行為，係同
    犯著作權法第九十三條第三款之以同法第八十七條第二款明知為侵害著作權之物
    ，意圖營利而交付之方法侵害他人著作權罪嫌。然本院遍查全卷均各見該視聽著
    作財產權人美商派拉蒙公司合法告訴，且前開財團法人電影及錄影著作保護基金
    會代理人乙○○亦於本院審理時陳明警訊及偵查期間未曾代理該公司提出告訴，
    是此部分犯行，顯係告訴不合法，原應為不受理之諭知，然公訴人既認此部分行
    為與前開起訴經論罪科刑部分，有連續犯及牽連犯之裁判上一罪關係，本院自不
    另為不受理之諭知，併此敘明。
四、至檢察官移送併辦部分（八十九年度偵字第二五六九一號），與前開起訴經論罪
    部分，係屬實質上一罪關係，本院自得併予審酌。
據上論斷，應依刑事訴訟法第二百九十九條第一項前段、著作權法第九十三條第三款
、第八十七條第二款、刑法第十一條前段、第五十五條、第五十六條、第三十八條第
一項第二款，判決如主文。
中      華      民      國      八十九      年    十二    月    二十九  日
                                      臺灣高雄地方法院刑事第一庭
                                          法  官     邱基峻
右正本證明與原本無異。
如不服本判決，應於判決送達後十日內，向本院提出上訴狀。
                                          書記官     王美玲
中      華      民      國      八十九      年    十二    月   二十九   日
附錄本判決論罪之法條：
著作權法第九十四條
以犯第九十一條、第九十二條或第九十三條之罪為常業者，處一年以上七年以下有期
徒刑，得併科新臺幣四十五萬元以下罰金。
著作權法第九十三條第三款
有左列情形之一者，處二年以下有期徒刑，得併科新臺幣十萬元以下罰金：
一、侵害第十五條至第十七條規定之著作人格權者。
二、違反第七十條規定者。
三、以第八十七條各款方法之一侵害他人之著作權者。
著作權法第八十七條第二款
有左列情形之一者，視為侵害著作權或製版權：
一、以侵害著作人名譽之方法利用其著作者。
二、明知為侵害著作權或製版權之物，而散布或意圖散布而陳列或持有或意圖營利而
交付者。
三、意圖在中華民國管轄區域內散布而輸入在該區域內重製係屬侵害著作權或製版權
    之物者。
四、明知係侵害電腦程式著作財產權之重製物而仍作為直接營利之使用者。


司法院資訊處製作；財團法人民間司法改革基金會備份。
